【裁判字號】    95,訴,890
【裁判日期】    950421
【裁判案由】    毒品危害防制條例
【裁判全文】
臺灣板橋地方法院刑事判決               95年度訴字第890號
公  訴  人  臺灣板橋地方法院檢察署檢察官
被      告  甲○○
                    （現寄押於臺灣臺北看守所）
上列被告因違反毒品危害防制條例案件，經檢察官提起公訴（九
十五年度毒偵字第一七七號）及移送併案審理（九十五年度毒偵
字第七九三號），被告於本院準備程序進行中，就被訴犯罪事實
為有罪之陳述，經本院合議庭裁定改行簡式審判程序審理，判決
如下：
    主  文
甲○○連續施用第一級毒品，累犯，處有期徒刑壹年貳月。
扣案之第一級毒品海洛因（淨重零點零陸公克），沒收銷燬之；
扣案之注射針筒貳支，均沒收。
    事  實
一、甲○○前於民國八十九年間因施用毒品案件，經送觀察、勒
    戒後，認有繼續施用毒品之傾向，經本院裁定令入戒治處所
    施以強制戒治，嗣於八十九年七月二十七日停止強制戒治，
    所餘期間付保護管束，惟其於保護管束期間又施用毒品，經
    本院以八十九年度毒聲字第五七三九號刑事裁定撤銷保護管
    束，並令入戒治處所施以強制戒治，迨於九十年八月二十九
    日因執行完畢出所，且經臺灣板橋地方法院檢察署（下稱板
    橋地檢署）檢察官於九十年九月十四日以九十年度毒偵字第
    五九八號不起訴處分確定；又於九十一年間因施用毒品案件
    ，除經本院裁定令入戒治處所施以強制戒治，而於九十三年
    一月九日因法律修正釋放外，並經板橋地檢署檢察官以九十
    一年度毒偵字第三一０四號提起公訴，由本院於九十二年七
    月三十一日以九十二年度易字第三五二號刑事判決處有期徒
    刑二月，並得易科罰金，且於同年八月二十九日確定，嗣於
    九十三年一月九日易科罰金執行完畢；再於九十四年因施用
    毒品案件，經臺灣高等法院於九十四年七月十九日以九十四
    年度上訴字第一二四八號刑事判決處應執行有期徒刑十月，
    且於九十四年八月八日確定（現在監執行中）。詎其仍不悔
    改，猶基於施用第一級毒品海洛因及第二級毒品甲基安非他
    命之概括犯意，自九十三年八月間某日起至九十五年一月一
    月十三日上午五時許，在臺北縣板橋市○○路○段四十巷三
    號三樓住處及臺北縣中和市○○路一六一巷十八弄二十號，
    將海洛因及甲基安非他命加水稀釋混合後以注射針筒注射之
    方式施用海洛因及甲基安非他命多次；嗣分於九十四年十二
    月二十三日晚上十時二十分許，在臺北縣中和市○○街十號
    前為警查獲，並扣得其所有且供施用毒品用之注射針筒一支
    （內含海洛因〈淨重０點０六公克，起訴書誤載為０點０九
    公克，茲予更正〉），且經採集其尿液送驗，結果呈嗎啡及
    甲基安非他命之陽性反應；以及於九十五年一月十三日凌晨
    五時三十分許，在臺北縣中和市○○路一六一巷十八弄二十
    號為警查獲，並扣得其所有且供施用毒品用之注射針筒一支
    ，且經採集其尿液送驗，結果呈嗎啡及甲基安非他命之陽性
    反應，始查知上情。
二、案經臺北縣政府警察局板橋分局報告暨臺北縣政府警察局永
    和分局板橋地檢署檢察官偵查起訴及移送併案審理。
    理  由
一、上開事實，業據被告甲○○迭於警詢、偵訊及本院訊問時自
    白不諱，且被告於前開時間經採集之尿液送驗，結果均呈嗎
    啡及甲基安非他命之陽性反應乙節，此有台灣檢驗科技股份
    有限公司之濫用藥物尿液檢驗報告二份、台北縣政府警察局
    板橋分局偵辦毒品危害防制條例案犯罪嫌疑人姓名及代碼對
    照表、台北縣政府警察局永和分局查獲違反毒品危害防制條
    例案件犯嫌代碼對照表各乙份（詳見九十五年度毒偵字第一
    七七號偵查卷第二十一、六十頁及九十五年度毒偵字第七九
    三號偵查卷第二十四、五十頁）在卷可稽；且扣案之白粉經
    送鑑驗，以化學呈色法及氣相層析質譜儀分析法，檢驗結果
    為含第一級毒品第六項毒品海洛因成分，淨重０點０六公克
    乙節，此有法務部調查局九十五年二月二十二日調科壹字第
    ０六００一一一五一號鑑驗通知書乙紙（詳見九十五年度毒
    偵字第一七七號偵查卷第六十一頁）附卷可參；此外，尚有
    現場照片及扣案之注射針筒二支可證。故被告之自白核與事
    實相符，應堪予採信。是本件事證已臻明確，被告犯行洵堪
    認定，應予依法論科。
二、按施用毒品經觀察、勒戒或強制戒治執行完畢釋放後，五年
    後再施用毒品，應適用毒品危害防制條例第二十條第一、二
    項之規定，同條例第二十條第三項定有明文。經查，被告前
    於八十九年間因施用毒品案件，經送觀察、勒戒後，認有繼
    續施用毒品之傾向，經本院裁定令入戒治處所施以強制戒治
    ，嗣於八十九年七月二十七日停止強制戒治，所餘期間付保
    護管束，惟其於保護管束期間又施用毒品，經本院以八十九
    年度毒聲字第五七三九號刑事裁定撤銷保護管束，並令入戒
    治處所施以強制戒治，迨於九十年八月二十九日因執行完畢
    出所，且經板橋地檢署檢察官於九十年九月十四日以九十年
    度毒偵字第五九八號不起訴處分確定；又於九十一年間因施
    用毒品案件，除經本院裁定令入戒治處所施以強制戒治，而
    於九十三年一月九日因法律修正釋放外，並經板橋地檢署檢
    察官以九十一年度毒偵字第三一０四號提起公訴，由本院於
    九十二年七月三十一日以九十二年度易字第三五二號刑事判
    決處有期徒刑二月，並得易科罰金，且於同年八月二十九日
    確定，嗣於九十三年一月九日易科罰金執行完畢；再於九十
    四年因施用毒品案件，經臺灣高等法院於九十四年七月十九
    日以九十四年度上訴字第一二四八號刑事判決處應執行有期
    徒刑十月，且於九十四年八月八日確定在案，此有臺灣高等
    法院被告前案紀錄表及上開不起訴處分、判決書各乙份在卷
    可稽，是被告於強制戒治執行完畢釋放後五年內再施用毒品
    ，則本件檢察官起訴被告施用第一、二級毒品，符合上開規
    定，合先敘明。又按海洛因、安非他命依毒品危害防制條例
    第二條第二項第一、二款之規定，分別係屬第一、二級毒品
    ，故核被告所為，係犯毒品危害防制條例第十條第一項之施
    用第一級毒品罪及同條第二項之施用第二級毒品罪。又被告
    持有海洛因、安非他命均係供己施用，則其持有之低度行為
    ，為施用毒品之高度行為所吸收，均不另論罪。再被告分別
    多次施用海洛因、安非他命之行為，時間緊接，觸犯構成要
    件相同之罪名，顯係基於概括犯意反覆為之，為連續犯，均
    應依刑法第五十六條之規定，以一罪論，並各加重其刑。又
    被告一施用行為同時觸犯上開二罪名，係想像競合犯，應依
    刑法第五十五條之規定，從一重即連續施用第一級毒品罪處
    斷，至檢察官認上開二罪應分論併罰等語，惟業據被告於本
    院訊問時供述：伊將海洛因及安非他命混合加水以注射針筒
    注射施用，因為習慣問題，用來提神等語明確（詳見本院卷
    第五十一至五十二頁），則檢察官認應予分論併罰，容有誤
    會，附此敘明。末查，被告前於九十二年間因施用毒品案件
    ，經本院以九十二年度易字第三五二號刑事判決處有期徒刑
    二月，並得易科罰金確定，嗣於九十三年一月九日易科罰金
    執行完畢在案，此有上開紀錄表可參，是其受有期徒刑之執
    行完畢後五年以內再犯本件有期徒刑以上之罪，為累犯，應
    依刑法第四十七條之規定，加重其刑，並依法遞加之。另檢
    察官雖僅就被告於九十四年十二月二十日二十一時施用第一
    級毒品之犯行及於同年月二十四日二十四十五分許為警採尿
    前九十六小時內某時許施用第二級毒品之犯行提起公訴，惟
    檢察官就犯罪事實一部起訴者，其效力即於全部，則公訴人
    雖未就被告自九十四年八月間起至九十五年一月十三日施用
    第一、二級毒品之犯行提起公訴，惟該部分與前揭起訴部分
    有連續犯及想像競合犯之裁判上一罪關係，本院自得併予審
    酌，附此敘明。爰審酌被告前有多次施用毒品之犯行，仍不
    知悔悟，故態復萌，再次施用毒品，無視於毒品對於自身健
    康之戕害及國家對於杜絕毒品犯罪之禁令，惟審酌被告犯後
    坦承犯行，態度尚佳，及施用毒品者均具有相當程度之生理
    成癮性及心理依賴性，戒除不易，且犯罪心態與一般刑事犯
    罪之本質不同，非難性較低等一切情狀，量處如主文所示之
    刑，以資懲儆。
三、扣案之海洛因（淨重０點０六公克），業經鑑定屬實，已如
    前述，係毒品危害防制條例第二條第二項第一款之第一級毒
    品，屬違禁物，故不問屬於犯人與否，均應依毒品危害防制
    條例第十八條第一項前段之規定，併予諭知沒收銷燬之；另
    扣案之注射針筒二支，係被告所有並供其施用毒品之工具乙
    節，業據被告供承在卷，堪以認定，均應依刑法第三十八條
    第一項第二款之規定，一併宣告沒收。
據上論斷，應依刑事訴訟法第二百九十九條第一項前段、第二百
七十三條之一第一項，毒品危害防制條例第十條第一項、第二項
、第十八條第一項前段，刑法第十一條前段、第五十六條、第四
十七條、第五十五條、第三十八條第一項第二款，判決如主文。
本案經檢察官朱學瑛到庭執行職務。
中    華    民    國    95    年    4     月    21    日
                        刑事第十四庭    法  官  饒金鳳
以上正本證明與原本無異。
如不服本判決，應於判決送達後十日內，向本院提出上訴狀。
                                        書記官  王春森
中    華    民    國    95    年    4     月    21    日
附錄本案論罪科刑之法律條文：
毒品危害防制條例第十條：
施用第一級毒品者，處六月以上五年以下有期徒刑。
施用第二級毒品者，處三年以下有期徒刑。


司法院資訊處製作；財團法人民間司法改革基金會備份。
